【裁判字號】    92,台上,3070
【裁判日期】    920612
【裁判案由】    違反毒品危害防制條例
【裁判全文】
最高法院刑事判決                              九十二年度台上字第三０七０號
    上  訴  人  台灣高等法院台南分院檢察署檢察官
    被      告  甲○○
                        （另案在台灣屏東監獄執行中）
右上訴人因違反毒品危害防制條例案件，不服台灣高等法院台南分院中華民國九十二
年二月二十五日第二審更審判決（九十一年度上更(二)字第五一六號，起訴案號：台灣
台南地方法院檢察署八十八年度偵字第三三五二號），提起上訴，本院判決如左：
    主  文
上訴駁回。
    理  由
按刑事訴訟法第三百七十七條規定，上訴於第三審法院，非以判決違背法令為理由，
不得為之。是提起第三審上訴，應以原判決違背法令為理由，係屬法定要件。如果上
訴理由狀並未依據卷內訴訟資料，具體指摘原判決不適用何種法則或如何適用不當，
或所指摘原判決違法情事，顯與法律規定得為第三審上訴理由之違法情形，不相適合
時，均應認其上訴為違背法律上之程式，予以駁回。本件原判決以公訴意旨略稱：被
告甲○○於民國八十八年一月底某日，在台南市○○路二一七巷十二號二０八室王萬
龍之住處，以每公克新台幣（下同）二千五百元之價格，售賣第二級毒品安非他命一
包予王萬龍，並先交付安非他命。同年二月一日凌晨三時許，被告偕同王國正駕車前
往王萬龍住處，欲收取價金時，為警查獲，並在其小客車引擎蓋內之空氣濾清器中，
查獲安非他命一包 (毛重一九四點六八公克，淨重一七四點八五公克）等情。因認被
告涉有毒品危害防制條例第四條第二項之罪嫌。經審理結果，以被告自始否認有售賣
安非他命之情事；證人王萬龍於警訊、偵查及歷次審理中，所供關於向被告購買安非
他命之情節，乃至是否確向被告購買安非他命，前後矛盾不一，尚難僅憑其有瑕疵之
供述，遽為不利於被告之認定。又證人王國正否認其警訊筆錄為實在，警方復無法提
供偵訊錄音帶以資稽考；縱認王國正於警訊中之供述屬實，但其所稱：「我知道甲○
○要到台南市○○路……向王萬龍收取帳款」之語，仍無從證明被告係收取售賣安非
他命之價款。且持有安非他命之原因甚多，尤不能以警方在被告之小客車內查獲安非
他命，推定其有售賣之犯行。因認不能證明被告犯罪，爰撤銷第一審之科刑判決，改
判諭知被告無罪，已綜合卷內訴訟資料，詳加斟酌論斷，從形式上觀察，並無違背法
令之情形存在。上訴意旨，漫稱被告售賣安非他命之事實，已據王萬龍供明，原判決
認毒品交易均為銀貨兩訖，尚嫌速斷；扣案之安非他命重達一百七十四餘公克，被告
將之藏放於高溫之引擎蓋內，極易蒸發，所辯係自行施用，不合常理等語，徒就原審
取捨證據及判斷其證明力職權之適法行使，及判決內已明白論斷之事項，憑己見為相
反之評價，任意指摘，顯與第三審上訴之法定要件不符。再，依起訴書所記載之事實
，被告係先行交付安非他命予王萬龍，於翌日前往取款時，為警查獲，並在被告之小
客車引擎蓋內之空氣濾清器中查獲安非他命一包（毛重一九四點六八公克，淨重一七
四點八五公克）。故查獲之安非他命，與起訴書所指被告於前一日交付（售賣）予王
萬龍之安非他命無關。而被告於八十七年十二月二十五日起至八十八年一月間止，因
連續施用安非他命，另涉犯毒品危害防制條例第十條第二項施用第二級毒品罪嫌，經
台灣台南地方法院檢察署檢察官提起公訴，係以該扣案之安非他命為證據之一，並聲
請「扣案之物（即毛重一九四點六八公克之安非他命）併請依法宣告沒收」（見台灣
台南地方法院檢察署八十八年度偵字第一八八七號偵查卷）。原判決諭知被告被訴販
賣第二級毒品罪嫌為無罪，而未論列其「持有」第二級毒品並宣告沒收該毒品，殊無
上訴意旨所稱判決不載理由及適用法則不當之違誤。上訴意旨指摘之各節，均與法律
規定得為第三審上訴理由之違法情形，不相適合，其上訴為違背法律上之程式，應予
駁回。
據上論結，應依刑事訴訟法第三百九十五條前段，判決如主文。
中      華      民      國    九十二    年      六      月     十二     日
                              最高法院刑事第四庭
                                  審判長法官  紀  俊  乾
                                        法官  黃  正  興
                                        法官  劉  介  民
                                        法官  陳  東  誥
                                        法官  林  開  任
      右正本證明與原本無異
                                              書  記  官
中      華      民      國    九十二    年      六      月     十六     日
                                                                      ：


司法院資訊處製作；財團法人民間司法改革基金會備份。
